【裁判字號】    97,易,1238
【裁判日期】    971121
【裁判案由】    竊盜
【裁判全文】
臺灣高雄地方法院刑事判決              97年度易字第1238號
公  訴  人  臺灣高雄地方法院檢察署檢察官
被      告  甲○○
上列被告因竊盜案件，經檢察官提起公訴（97年度偵字第29774
號），被告於本院準備程序進行中，就被訴事實為有罪之陳述，
經本院告知簡式審判程序意旨，並聽取公訴人及被告之意見後，
裁定改依簡式審判程序審理，判決如下：
    主  文
甲○○犯竊盜罪，共參罪，均累犯，各處有期徒刑肆月；又犯竊
盜罪，未遂，累犯，處有期徒刑參月。應執行有期徒刑壹年貳月
。
    事  實
一、甲○○前因施用毒品案件，經本院判處有期徒刑7 月確定，
    於民國96年7 月14日執行完畢。詎仍不知悔改，三次基於意
    圖為自己不法所有之犯意，分別於如附表編號1 至3 所示之
    時間，前往位於高雄市○○區○○路13號之洲品有限公司（
    下稱洲品公司），由洲品公司未關閉之側門進入（無故侵入
    他人建築物部分未據告訴），趁洲品公司員工不注意之際，
    徒手竊取如附表所示之香煙得手，並全數予以變賣花用。嗣
    又意圖為自己不法之所有，於如附表編號4 所示之時間，再
    度由洲品公司未關閉之側門進入，並著手蒐尋香煙之際，被
    洲品公司主任陳健富發現制止而未得手，並經該公司員工報
    警，始查獲上情。
二、案經高雄市政府警察局三民第二分局移送臺灣高雄地方法院
    檢察署檢察官偵查起訴。
    理  由
一、被告甲○○所犯係死刑、無期徒刑、最輕本刑為3 年以上有
    期徒刑以外之罪，其於準備程序中就前揭被訴事實為有罪之
    陳述，經本院告知簡式審判程序之旨，並聽取其與公訴人之
    意見後，認無不得或不宜改依簡式審判程序進行之處，爰依
    刑事訴訟法第273 條之1 第1 項之規定，裁定改依簡式審判
    程序審理。又本件所引屬於審判外陳述之傳聞證據，依同法
    第273 條之2 規定，不受第159 條第1 項關於傳聞法則規定
    之限制，依法有證據能力，均合先敘明。
二、訊據被告對上開犯罪事實均坦承不諱，核與證人即洲品公司
    主任陳健富證述情節相符，復有監視錄影帶翻拍照片8 張及
    洲品公司香煙產品失竊一覽表在卷可稽（見警卷第5 至6 、
    13、15至16頁），足認被告上開自白與事實相符，本件事證
    明確，被告3 次竊盜既遂及1 次竊盜未遂之犯行堪予認定，
    應依法論科。
三、核被告所為，就如附表編號1 至3 所示之犯行，均係犯刑法
    第320 條第1 項之普通竊盜罪；就如附表編號4 所示之犯行
    ，被告已進入洲品公司，著手蒐尋香煙之際，即遭該公司員
    工發現而制止，屬未遂階段，核其所為，係犯刑法第320 條
    第3 項、第1 項之普通竊盜未遂罪，爰依刑法第25條第2 項
    之規定，按既遂犯之刑減輕之。被告所犯上開3 次竊盜既遂
    犯行及1 次竊盜未遂犯行，犯意各別，均應予分論併罰。又
    被告前於90年間因施用毒品案件，經本院90年度訴字第767
    號判處有期徒刑7 月確定，於96年7 月14日執行完畢，有臺
    灣高等法院被告前案紀錄表1 份在卷可憑（見本院卷第7 至
    11頁），其受徒刑執行完畢後，5 年以內故意再犯本件有期
    徒刑以上之4 罪，均為累犯，應依刑法第47條第1 項之規定
    加重其刑。因被告同時有前揭加重其刑、減輕其刑之事由，
    依法先加後減之。爰審酌被告前有違反懲治盜匪條例、竊盜
    、毒品等犯罪前科，仍不知改過，不思以勞力獲取所需，多
    次竊取他人財物，侵害他人之財產法益並危害社會治安，所
    為實不足取，惟念及被告犯後坦承犯行，態度尚可，犯罪手
    段尚稱平和，及其所竊得如附表編號1 至3 所示香煙之價值
    ，暨其犯罪之動機、目的、生活狀況等一切具體情狀，分別
    量處如主文所示之刑，並定其應執行刑，以示懲儆。檢察官
    固就被告所犯3 次竊盜既遂部分，均具體求刑有期徒刑5 月
    以上，惟本院認以量處如主文所示之刑為適當，檢察官之求
    刑，核屬過重，附此敘明。
據上論斷，應依刑事訴訟法第273 條之1 第1 項、第299 條第1
項前段，刑法第320 條第1 項、第3 項、第25條第2 項、第47條
第1 項、第51條第5 款，刑法施行法第1 條之1 ，判決如主文。
本案經檢察官陳彥竹到庭執行職務。
中    華    民    國    97    年    11    月    21    日
                  刑事第九庭    法  官  毛妍懿
以上正本證明與原本無異。
如不服本判決應於收受送達後10日內向本院提出上訴書狀，並應
敘述具體理由；如未敘述上訴理由者，應於上訴期間屆滿後20日
內向本院補提理由書（均須按他造當事人之人數附繕本）「切勿
逕送上級法院」。
中    華    民    國    97    年    11    月    24    日
                                書記官  林晏光
附錄本判決論罪科刑法條：
中華民國刑法第320條
（普通竊盜罪、竊佔罪）
意圖為自己或第三人不法之所有，而竊取他人之動產者，為竊盜
罪，處 5 年以下有期徒刑、拘役或 5 百元以下罰金。
意圖為自己或第三人不法之利益，而竊佔他人之不動產者，依前
項之規定處斷。
前二項之未遂犯罰之。
附表：
┌──┬─────────┬───────────────────┐
│編號│行竊時間          │被告竊得財物（金額：新臺幣）          │
├──┼─────────┼───────────────────┤
│1   │97年9 月27日上午11│黃硬長壽香煙25條共10,000元、登喜路香煙│
│    │時許。            │25條共16,250元                        │
├──┼─────────┼───────────────────┤
│2   │97年10月8 日上午9 │三五牌香煙8.1 條共5,265 元、登喜路香煙│
│    │時28分許。        │4.8 條共3,120 元、登喜路極致香煙0.5 條│
│    │                  │共400 元、香格里拉香煙0.9 條共360 元、│
│    │                  │金寶島香煙2 條共900 元、G10 香煙5.2 條│
│    │                  │共2,600 元、G7香煙12.9條共5,805 元、大│
│    │                  │衛杜夫（黑）香煙6 條共4,200 元、BOSS香│
│    │                  │煙（7 ㎎）8.2 條共3,690 元、威仕香煙6.│
│    │                  │2 條共2,480 元、大衛杜夫（炫銀）香煙2 │
│    │                  │條共1,200 元、萬寶路香煙1 條共600 元、│
│    │                  │百樂門香煙1.1 條共770 元、藍星香煙0.5 │
│    │                  │條共200 元、先鋒香煙1 條共400 元、風格│
│    │                  │香煙0.2 條共160 元。                  │
├──┼─────────┼───────────────────┤
│3   │97年10月15日上午8 │威仕香煙50條共20,000元。              │
│    │時36分許          │                                      │
├──┼─────────┼───────────────────┤
│4   │97年10月21日上午9 │未得手                                │
│    │時許              │                                      │
├──┴─────────┴───────────────────┤
│總計：78,400元。                                                │
└────────────────────────────────┘


司法院資訊處製作；財團法人民間司法改革基金會備份。
